【裁判字號】    89,上易,2717
【裁判日期】    891219
【裁判案由】    妨害自由
【裁判全文】
臺灣高等法院臺中分院刑事判決                  八十九年度上易字第二七一七號
    上  訴  人
    即  被  告  丙○○
右上訴人因妨害自由案件，不服台灣台中地方法院八十九年度易字第二二九Ｏ號中華
民國八十九年九月二十五日第一審判決（起訴案號：台灣台中地方法院檢察署八十九
年度偵字第一Ｏ一一Ｏ號），提起上訴，本院判決如左：
    主  文
原判決關於丙○○部分撤銷。
丙○○無罪。
    理  由
一、公訴意旨略以：丙○○、甲○○二人為鄰居關係，素來不睦，甲○○於民國（下
    同）八十八年十二月間某日，在臺中市○○街三六四號門外走廊，因大樓修水塔
    細故及在長久積怨之下，竟以加害生命、身體、自由之事，對丙○○及其母藍邱
    玉招恐嚇恫稱「要丙○○之兒子在菲律賓小心一點、你們全家小心一點」等語，
    使丙○○及藍邱玉招心生畏懼，致生危害於丙○○、藍邱玉招之安全。嗣丙○○
    於八十九年五月十日（起訴書誤載為四日）晚上十一時三十分許，至臺中市○○
    街三六二號一樓甲○○所承租之店面，欲找甲○○解釋有人匿名檢舉甲○○非法
    僱用菲律賓外勞非其所為之事，甲○○不願開門，丙○○即徒手用力敲打玻璃門
    窗，二人隔門叫罵，丙○○並以加害生命、身體、自由之事，恐嚇甲○○恫稱「
    妳給我出來把話講清楚，否則不放過妳」等語，使甲○○心生畏懼，致生危害於
    甲○○之安全，甲○○隨即報警處理。案經甲○○訴由台中市警察局第一分局報
    請台灣台中地方法院檢察署檢察官偵查起訴，因認丙○○犯刑法第三百零五條之
    恐嚇危害安全罪嫌。
二、訊據被告丙○○堅決否認渠有上開恐嚇犯行，辯稱：因為甲○○對外放話說伊檢
    舉她非法僱用外勞，八十九年五月十日伊與甲○○之母親通過電話後，就去找甲
    ○○解釋誤會，口氣並沒有不好，但甲○○馬上把鐵門拉下，又找她朋友與警察
    過來，故意栽贓伊恐嚇她云云。經查原審認被告丙○○有前揭恐嚇之犯行，無非
    係以被害人甲○○之指述，及證人許富榮、陳中勝、許文忠之證言為論罪之依據
    。惟被害人甲○○於警訊時指訴稱：「‧‧‧今天一定要把話說清楚，否則不放
    過我」（見偵查卷第四頁），於偵查中指稱：「‧‧‧他就來敲門，拍打我門窗
    ，還說要讓我死在裡面」（見偵查卷第二五頁），於原審則稱：「‧‧‧一直敲
    我的門，並表示『阿蕙，你今天一定要把話講清楚，不然就讓你死』‧‧‧」（
    原審卷第十八頁），其所指訴恐嚇之內容，前後並不一致，且證人許富榮於警訊
    時證稱：「我聽到吵架聲很大聲時，即下樓察看是否什麼情形，下樓時看到丙○
    ○在敲打甲○○的門，旁邊站著二男一女，應該是他們家人，但我確不認識他們
    ，我只知道如此，其餘我並無聽見或看見他們互相辱罵的情形」（見偵查卷第七
    、八頁），又於原審審理時證稱：「我覺得丙○○口氣不是很好，我只聽到她說
    要『甲○○出來談，講清楚』這些話，其他的我沒注意聽到」（見原審卷第三○
    頁），證人陳中勝（係被害人甲○○之友人，經甲○○請其到現場之人）證稱：
    「（丙○○當時有說什麼話？）我不清楚，我當時離他有一段距離」、「（丙○
    ○當時有沒有說什麼恐嚇的話？）我沒有聽到丙○○說什麼恐嚇的話」（見原審
    卷第六一頁），另證人即赴現場處理之警員許文忠亦到庭證稱：「‧‧‧那時丙
    ○○在門外，甲○○在裡面，我看到時丙○○有敲門，但沒有說話」、「（到現
場有沒有聽到什麼恐嚇的內容？）沒有」（見原審卷第六二頁），足證證人許富
    榮、陳中勝、許文忠均證述未聽到告訴人甲○○所指訴之恐嚇言詞，而告訴人指
    訴被告恐嚇之內容，前後又不一致，被告丙○○又堅決否認犯行，且查無確切證
    據足資證明被告丙○○犯罪，應為被告丙○○無罪之判決，原審未加詳查，對被
    告丙○○論罪科刑，即有未當，被告丙○○上訴意旨據此指摘原審此部分判決未
    當，其上訴為有理由，應由本院將原審此部分判決撤銷改判，爰為被告丙○○無
    罪之判決。
三、據上論斷，應依刑事訴訟法第三百六十九條第一項前段、第三百六十四條、第三
    百零一條第一項，判決如主文。
本案經檢察官乙○○到庭執行職務。
中      華      民      國    八十九      年    十二      月     十九   日
                              臺灣高等法院臺中分院刑事第三庭
                                    審判長法  官  方  艤  駐
                                          法  官  廖  柏  基
                                          法  官  劉  連  星
右正本證明與原本無異。
不得上訴。
                                          書記官  顏  子  良
中      華      民      國    八十九      年    十二      月     二十   日
                                                                        Ｋ


司法院資訊處製作；財團法人民間司法改革基金會備份。
